【裁判字號】    99,台上,3372
【裁判日期】    990603
【裁判案由】    妨害風化等罪
【裁判全文】
最高法院刑事判決            九十九年度台上字第三三七二號
上  訴  人  甲○○
選任辯護人  陳武璋律師
上列上訴人因妨害風化等罪案件，不服台灣高等法院台中分院中
華民國九十七年六月五日第二審判決（九十七年度上訴字第六六
五號，起訴案號：台灣台中地方法院檢察署九十四年度偵字第三
一三一、三九八六號），提起上訴，本院判決如下：
    主  文
原判決撤銷，發回台灣高等法院台中分院。
    理  由
本件原判決認定上訴人甲○○有其事實欄所載圖利以詐術使人性
交及強制猥褻犯行，因而撤銷第一審關於上訴人圖利以詐術使人
性交部分之科刑判決，改判依行為時連續犯規定，從重論上訴人
以共同連續犯圖利以詐術使人性交罪，處有期徒刑四年，減為有
期徒刑二年，並為相關從刑之宣告；另維持第一審論上訴人對於
女子以施以詐術之違反其意願之方法，而為猥褻之行為罪，處有
期徒刑一年，減為有期徒刑六月部分之判決，駁回上訴人關於該
部分之第二審上訴；復就主刑部分定其應執行之刑有期徒刑二年
四月；固非無見。
惟查：(一)、被害人就被害經過所為之陳述，其目的在於使被告受
刑事訴追處罰，與被告處於絕對相反之立場，其陳述或不免渲染
、誇大。是被害人陳述之被害經過，除須無瑕疵可指外，且須就
其他方面調查又與事實相符，亦即仍應調查其他補強證據以擔保
其指證、陳述確有相當之真實性，而為通常一般人均不致有所懷
疑者，始得採為論罪科刑之依據。原判決說明證人李○○僅大致
瀏覽被害人Ａ女（真實姓名、年籍詳卷）所拍攝光碟內容之部分
影象，並未觀覽該光碟之全程始末畫面，其所述上開光碟並無上
訴人畫面，亦未見上訴人有性侵Ａ女之證詞，不足為有利上訴人
之論斷，而以Ａ女之指訴為認定上訴人強制猥褻罪行之唯一論據
（見原判決第九、十頁，理由第二段(二)之１）。原審就Ａ女指訴
上訴人強制猥褻犯行部分，並未翔實調查其他證據以資補強，及
為必要之論敘，即以Ａ女之指述為唯一證據，遽行判決，自屬審
理未盡，併有理由欠備之違法。(二)、審理事實之法院，對於案內
與認定事實、適用法律、罪名成立與否或於公平正義之維護或對
被告之利益有重大關係之一切證據，除認為不必要者外，均應詳
為調查，然後基於調查所得之心證以為判斷之基礎；茍與認定事
實、適用法律有重要關係，或於公平正義之維護或對被告之利益
，有重大關係之事項，在客觀上認為應行調查之證據，又非不易
調查或不能調查，而未依法加以調查，率予判決者，即有刑事訴
訟法第三百七十九條第十款規定所稱應於審判期日調查之證據未
予調查之違法。原判決事實認定，上訴人與李○○共同為圖牟利
，利用Ａ女涉世未深，對李○○付出感情，一心營救李○○脫困
，以訛稱李○○受討債集團擄走逼債，為迅速籌款，須Ａ女賣淫
還款之詐術誘使Ａ女違反意願而拍攝含裸照內容之光碟，進而下
海賣淫等情（見原判決事實欄第一段）。觀諸Ａ女於偵查中證述
：上訴人在伊陰道外摩擦，（生殖器）未插入，……，上訴人提
及對方要求伊要有下海決心，要伊拍性愛過程及裸照等詞（見偵
字第三一三一號卷第九一至九三頁）；於第一審法院審理時證稱
：伊有拍攝裸照及性愛過程，因上訴人稱對方要看到性愛光碟才
能證明伊下海之決心。……伊就與上訴人未著衣物，由上訴人撫
摸伊生殖器與胸部，以嘴親吻伊胸部，並以其生殖器與伊之生殖
器外部摩擦等語（見一審卷(二)第三六至三八頁）。如若無訛，上
訴人所為圖利使Ａ女與不特定男客性交，似係以拍攝裸照及性愛
光碟取信討債集團，為其施用詐術行為之一環，達其犯圖利以詐
術使人性交之目的，則上訴人上開犯圖利以詐術使人性交罪與其
對女子施用詐術違反意願，而為猥褻之行為間，何以卻係基於各
別之犯意而為？要非毫無疑義。究竟上訴人以詐術猥褻Ａ女之動
機或目的為何？與其圖利使Ａ女與人性交有無關聯？原判決對此
未詳加釐清論述明白，遽謂上訴人所犯該二罪犯意各別，而予以
分論併罰，併有判決理由不備之違法。上訴意旨執以指摘原判決
不當，為有理由，應認有撤銷原判決發回更審之原因。
據上論結，應依刑事訴訟法第三百九十七條、第四百零一條，判
決如主文。
中    華    民    國  九十九  年    六    月    三    日
                      最高法院刑事第八庭
                          審判長法官  洪  文  章
                                法官  王  居  財
                                法官  郭  毓  洲
                                法官  黃  梅  月
                                法官  邱  同  印
本件正本證明與原本無異
                                      書  記  官
中    華    民    國  九十九  年    六    月    七    日
                                                      Ｅ

司法院資訊處製作；財團法人民間司法改革基金會備份。
